臺灣板橋地方法院刑事判決　　　　　　　　　　　　　九十一年度交訴字第七三號
　　公　訴　人　臺灣板橋地方法院檢察署檢察官
　　被　　　告　乙○○
右列被告因公共危險等案件，經檢察官提起公訴（九十一年度偵字第五二三三號），
本院判決如左：
    主  文
乙○○駕駛動力交通工具肇事，致人受傷而逃逸，處有期徒刑柒月；緩刑參年。
被訴業務過失傷害部分，公訴不受理。
    事  實
一、乙○○係計程車司機，於民國九十年七月十六日晚上十一時許，駕駛Ｇ三─二四
    六號營業小客車，在臺北縣永和市○○路○段與中興街口，不慎撞及由甲○○所
    騎乘之ＵＥＳ─八二三號機車，致甲○○因而人車倒地而肇事，並造成其受有左
    肘擦挫傷三乘三公分及右踝挫淤傷四乘四公分且其上有二乘二公分擦傷之傷害（
    過失傷害部分已據撤回告訴，詳後述）。乙○○於肇事後，即行在路邊停車並已
    發覺甲○○受有上開傷害，此時適有與甲○○一同下班之同事李明達騎機車在旁
    發覺上情，乃出面與之商談賠償事宜，惟雙方對賠償金額無法達成和解協議，李
    明達乃告稱如不能和解須報警處理，並返身前來察看甲○○之傷勢，詎乙○○此
    時未待警方前來處理，竟乘隙駕車駛離現場而行逃逸。惟仍為甲○○記下車號報
    警查獲。
二、案經甲○○訴由臺北縣警察局永和分局報請臺灣板橋地方法院檢察署檢察官偵查
    起訴。
    理  由
壹、有罪部分：
一、訊據被告乙○○對於右揭時地駕車肇事後，發覺告訴人甲○○受傷，但與出面協
    商之證人李明達商談賠償金額未果後即駕車駛離現場之事實固自承不諱，惟矢口
    否認有何肇事逃逸之故意，辯稱因當時肇事後發覺係另一男子出面，伊以為係有
    人製造假車禍藉以詐財，故即駕車駛離云云。惟查上開事實，已據告訴人於偵審
    中指訴歷歷，核與及證人李明達於偵查中指訴情節相符。而本件肇事原因乃係被
    告闖越紅燈致生肇事，已據告訴人及證人於偵審中所迭次指訴在案，告訴人亦不
    否認當時通過路口時係搶越黃燈等情，而雙方於路口發生擦撞肇事，被告停車後
    亦親見告訴人因此受有上開左肘擦挫傷等傷害，復據被告所自承，如何謂係他人
    故意製造假車禍以詐財？且證人李明達於偵查中亦證稱：「當時伊出面與被告協
    商要求賠償三千六百元，被告表示車上只有五百元，伊說要叫警察來，被告不願
    意，伊即去車主（指告訴人）那邊看傷勢，被告當時即駕車逃逸」等語（見偵查
    卷第四十一頁），是被告苟懷疑本件係有人故意製造假車禍詐財，則被告自當報
    警前來處理以詳為查證，何以於證人李明達要求報警處理時，反行拒絕之理？足
    見被告所辯顯係畏罪之詞，自不足採，此外並有道路交通事故調查報告表一紙、
    告訴人車損照片四紙及診斷證明書一紙在卷可憑，是本件事證明確，被告犯行，
    洵堪認定，自應依法論科。
二、核被告所為，係犯刑法第一百八十五條之四駕駛動力交通工具肇事，致人受傷而
    逃逸罪。爰審酌被告犯罪之動機、目的、駕車肇事逃逸所生危害，犯後態度及現
    已與告訴人達成民事和解賠償等一切情狀，量處如主文所示之刑。又被告於七十
    九年間雖因違反稅捐稽徵法案件經判處有期徒刑五月，嗣經減刑為三月確定，而
    於八十年十月三日易科罰金執行完畢，惟五年以內未曾受有期徒刑以上刑之宣告
    ，本件肇事後曾停車商談和解，但因在肇事現場與告訴人未能達成和解賠償，始
    一時失慮，致罹刑典，事後已與告訴人和解賠償，經此刑之宣告後，應知警惕而
    無再犯之虞，本院因認暫不執行其刑為當，予以宣告緩刑三年，用啟自新。
貳、不受理部分：
一、公訴意旨另以：被告於前揭時地駕車，闖越紅燈不慎撞及由甲○○所騎乘之ＵＥ
    Ｓ─八二三號機車，致甲○○因而人車倒地而肇事，並造成其受有左肘擦挫傷三
    乘三公分及右踝挫瘀傷四乘四公分且其上有二乘二公分擦傷之傷害，因認被告涉
    有刑法第二百八十四條第二項前段之業務過失傷害罪嫌。
二、按告訴乃論之罪，告訴人於第一審辯論終結前得撤回其告訴，又告訴經撤回者，
    應諭知不受理之判決，刑事訴訟法第二百三十八條第一項、第三百零三條第三款
    分別定有明文。經查被告此部分業務過失傷害犯行，起訴書認係觸犯刑法第二百
    八十四條第二項前段之罪，依同法第二百八十七條前段之規定，須告訴乃論。茲
    據告訴人當庭撤回其告訴，有本院訊問筆錄在卷可憑，依照上述之說明，自應諭
    知不受理之判決。
據上論斷，應依刑事訴訟法第二百九十九條第一項前段、第三百零三條第三款，刑法
第一百八十五條之四、第七十四條第二款，判決如主文。
本案經檢察官陳伯厚到庭執行職務。
中      華      民      國      九十一      年      八      月  十二    日
                              臺灣板橋地方法院交通法庭
                                      法  官  朱 耀 平
右正本證明與原本無異
如不服本判決應於送達後十日內向本院提出上訴狀
                                      書記官  黃 炎 煌
中      華      民      國      九十一      年      八      月   十四   日
附錄本案論罪科刑法條全文：
刑法第一百八十五條之四：
駕駛動力交通工具肇事，致人死傷而逃逸者，處六月以上五年以下有期徒刑。
